---
title: "DEM"
output: html_document
---

<style type="text/css">

body{
font-size: 18px;
font-family:"Times New Roman","標楷體",Georgia,Serif;
}
td {  /* Table  */
  font-size: 8px;
  font-family:"Times New Roman","標楷體",Georgia,Serif;
}
h1.title {
  font-size: 38px;
  color: DarkRed;
  font-family:"Times New Roman","標楷體",Georgia,Serif;
}
h1 { /* Header 1 */
  font-size: 28px;
      font-family:"Times New Roman","標楷體",Georgia,Serif;
  color: DarkBlue;
}
h2 { /* Header 2 */
    font-size: 22px;
    font-family:"Times New Roman","標楷體",Georgia,Serif;
    color: DarkBlue;
}
h3 { /* Header 3 */
  font-size: 18px;
  font-family:"Times New Roman","標楷體",Georgia,Serif;
  color: DarkBlue;
}
code.r{ /* Code block */
    font-size: 12px;
}
pre { /* Code block - determines code spacing between lines */
    font-size: 14px;
}
.blogbody{
font-size:17px;
  font-family:"Times New Roman","標楷體",Georgia,Serif;
line-height: 150%;
}
</style>


```{r setup, include=FALSE}
library(raster)
library(ggplot2)
library(tmap)
library(sf)
library(TWspdata)
library(tmaptools)
library(DT)
```

## 載入相關套件  

```{r install, echo=T, eval=F}
# 下載處理DEM網格及繪製地圖之套件
install.packages(c("raster","ggplot2","tmap","sf","tmaptools"))

# 下載臺灣相關圖資
install.packages("devtools")
devtools::install_github("ChiaJung-Yeh/TWspdata")

# 載入套件
library(raster)
library(ggplot2)
library(tmap)
library(sf)
library(TWspdata)
library(tmaptools)
```

## DEM
高程資料可自政府資料開放平臺下載「內政部20公尺網格數值地形模型資料」，請在[這裡](http://dtm.moi.gov.tw/不分幅_全台及澎湖.zip)下載，並讀取該資料。  

以下以內湖區為範例，並繪製高程地圖。  

```{r DEM_show, eval=F, echo=T}
# 讀取DEM資料
dem=raster("./Raster Data/dem_20m.tif")

# 以內湖區為例，擷取內湖地圖
town=dplyr::filter(taiwan_town, TOWNNAME %in% c("內湖區"))%>%
  st_transform(crs=3826)

temp=raster::intersect(dem, extent(st_bbox(town)[c(1,3,2,4)]))

# 繪製地圖
tm_shape(temp)+
  tm_raster(style="cont", midpoint=NA, palette=get_brewer_pal("-RdYlGn", n=7, plot=FALSE))+
  tm_shape(town)+
  tm_borders()
```

```{r DEM, eval=T, echo=F, out.width="80%", fig.align="center", message=F, warning=F}
dem=raster("C:/Users/ASUS/Desktop/R Transportation/raster/Raster Data/dem_20m.tif")
town=dplyr::filter(taiwan_town, TOWNNAME %in% c("內湖區"))%>%
  st_transform(crs=3826)
temp=raster::intersect(dem, extent(st_bbox(town)[c(1,3,2,4)]))
tm_shape(temp)+
  tm_raster(style="cont", midpoint=NA, palette=get_brewer_pal("-RdYlGn", n=7, plot=FALSE))+
  tm_shape(town)+
  tm_borders()
```

擷取內湖區每20公尺網格中心點的經緯度與高度，輸出如下表，其中第一行為橫座標；第二行為縱坐標；第三行為高程。

```{r elev_show, eval=F, echo=T}
# 擷取內湖區每20公尺網格中心點的經緯度與高度
temp_XY=coordinates(temp)
temp_XY=cbind(temp_XY, elev=extract(temp, temp_XY))

# 查看擷取成果
temp_XY
```


```{r elev, eval=T, echo=F, message=F, warning=F}
temp_XY=coordinates(temp)
temp_XY=cbind(temp_XY, elev=extract(temp, temp_XY))
DT::datatable(temp_XY[1:1000,])
```


以上完整程式碼請在[這裡](https://github.com/ChiaJung-Yeh/R-Code-Sharing/blob/main/DEM/DEM.R)!
