---
title: "taiwan_county"
author: "Chia-Jung, Yeh"
date: "`r Sys.Date()`"
output: html_document
---

<style type="text/css">

body{
font-size: 18px;
font-family:"Times New Roman","標楷體",Georgia,Serif;
}
td {  /* Table  */
  font-size: 8px;
  font-family:"Times New Roman","標楷體",Georgia,Serif;
}
h1.title {
  font-size: 38px;
  color: DarkRed;
  font-family:"Times New Roman","標楷體",Georgia,Serif;
}
h1 { /* Header 1 */
  font-size: 28px;
      font-family:"Times New Roman","標楷體",Georgia,Serif;
  color: DarkBlue;
}
h2 { /* Header 2 */
    font-size: 22px;
    font-family:"Times New Roman","標楷體",Georgia,Serif;
    color: DarkBlue;
}
h3 { /* Header 3 */
  font-size: 18px;
  font-family:"Times New Roman","標楷體",Georgia,Serif;
  color: DarkBlue;
}
code.r{ /* Code block */
    font-size: 12px;
}
pre { /* Code block - determines code spacing between lines */
    font-size: 14px;
}
.blogbody{
font-size:17px;
  font-family:"Times New Roman","標楷體",Georgia,Serif;
line-height: 150%;
}
</style>


```{r setup, include=FALSE}
knitr::opts_chunk$set(echo = TRUE)
library(TWspdata)
library(dplyr)
library(sf)
library(ggplot2)
```


## taiwan_county 繪圖

內政部的臺灣圖資包含所有離島地區，而南沙群島（高雄市旗津區）也含括在內，該島位於菲律賓附近，所以地圖會涵蓋到低緯度的地區，畫出來如下圖是正常的！  

```{r code_original, echo=F, eval=T, error=T}
ggplot()+
  geom_sf(data=taiwan_county)
```

## 修正方法

1. 先自google地圖查詢臺灣本島邊界的經緯度（經度：119.910836 ~ 122.079171；緯度：21.883065 ~ 25.356588）。
2. 利用[`st_bbox()`](https://rdrr.io/cran/sf/man/st_bbox.html)函式定義臺灣本島邊界的外框。  

```{r tw_border, echo=T, eval=T, error=T}
# 定義邊框 (設定CRS為4326，因為經緯度為EPSG:4326之格式)
tw_border=st_bbox(c(xmin=119.910836, xmax=122.079171, ymin=21.883065, ymax=25.356588), crs=4326)
```

3. 將邊框轉換為[Simple Feature Column (sfc)](https://chiajung-yeh.github.io/Spatial-Analysis/geographic-data.html#simple-feature-columns-sfc)的格式，並利用[`st_transform()`](https://chiajung-yeh.github.io/Spatial-Analysis/geographic-data.html#reproject-geographic-data)函式將其CRS轉換為EPSG:3826。  
```{r tw_border_sfc, echo=T, eval=T, error=T}
tw_border=st_as_sfc(tw_border)
tw_border=st_transform(tw_border, crs=3826)
```

4. 利用[`st_intersection()`](https://chiajung-yeh.github.io/Spatial-Analysis/spatial-operations.html#clipping)函式裁切
```{r taiwan_county_revised, echo=T, eval=T, error=T}
# 這裡要先將taiwan_county轉換為EPSG:3826的格式（原本是EPSG:3824），CRS相同才有辦法用st_intersection裁切
taiwan_county_revised=st_transform(taiwan_county, crs=3826)

# 接著再利用邊界裁切
taiwan_county_revised=st_intersection(taiwan_county_revised, tw_border)
```

最後依據上述流程，新產生的地圖將只留下臺灣本島的資料，如下圖所示。
```{r taiwan_county_newmap, echo=F, eval=T, error=T}
ggplot()+
  geom_sf(data=taiwan_county_revised)
```


