---
title: "地理資料交集"
author: "Chia-Jung, Yeh"
date: "`r Sys.Date()`"
output: html_document
---

<style type="text/css">

body{
font-size: 18px;
font-family:"Times New Roman","標楷體",Georgia,Serif;
}
td {  /* Table  */
  font-size: 8px;
  font-family:"Times New Roman","標楷體",Georgia,Serif;
}
h1.title {
  font-size: 38px;
  color: DarkRed;
  font-family:"Times New Roman","標楷體",Georgia,Serif;
}
h1 { /* Header 1 */
  font-size: 28px;
      font-family:"Times New Roman","標楷體",Georgia,Serif;
  color: DarkBlue;
}
h2 { /* Header 2 */
    font-size: 22px;
    font-family:"Times New Roman","標楷體",Georgia,Serif;
    color: DarkBlue;
}
h3 { /* Header 3 */
  font-size: 18px;
  font-family:"Times New Roman","標楷體",Georgia,Serif;
  color: DarkBlue;
}
code.r{ /* Code block */
    font-size: 12px;
}
pre { /* Code block - determines code spacing between lines */
    font-size: 14px;
}
.blogbody{
font-size:17px;
  font-family:"Times New Roman","標楷體",Georgia,Serif;
line-height: 150%;
}
</style>


```{r setup, include=FALSE}
knitr::opts_chunk$set(echo = TRUE)
library(dplyr)
library(ggplot2)
library(TWspdata)
library(sf)
library(DT)
```

## **交集 st_intersection**

地理資料取交集可利用`sf`套件的`st_intersection()`函式完成之。在`st_intersection()`函式中必須輸入兩地理資料，最終輸出結果的幾何型態取階層較低者，如輸入點與面的資料取交集，回傳結果將為點資料；輸入線與面之資料取交集，則回傳線資料。`st_intersection()`函式的程式碼撰寫如下：  

`st_intersection(地理資料1, 地理資料2)`  

在最終輸出的結果中，放置於函式中第一個參數者（地理資料1）出現於表格的左側，而函式中第二個參數（地理資料2）取交集後則合併於表格右側。  

為具體說明交集的操作流程，在此以臺北市YouBike站點與臺北市村里界圖為例，擷取各站點所在的村里。若欲使用資料，請先自Github下載`TWspdata`套件，下載方式如下：  

```{r TWspdata_download, echo=T, eval=F}
install.packages(devtools)
devtools::install_github("ChiaJung-Yeh/TWspdata")
library(TWspdata)
```

## **實際範例**

臺北市YouBike站點與臺北市村里交集之程式碼撰寫如下：  

```{r youbike_intersection, echo=T, eval=F}
# 臺北YouBike資料
youbike=taipei_youbike[, c("SttnUID","StatnNm")]

# 臺北村里資料
village=taipei_village_map[, c("VILLCODE","COUNTYNAME","TOWNNAME","VILLNAME")]

# 取兩地理資料之交集
youbike_village=st_intersection(youbike, village)

# 查看youbike_village資料
youbike_village
```

```{r youbike_intersection_result, echo=F, eval=T, warning=F}
youbike_village=st_intersection(taipei_youbike[, c("SttnUID","StatnNm")], taipei_village_map[, c("VILLCODE","COUNTYNAME","TOWNNAME","VILLNAME")])
datatable(st_drop_geometry(youbike_village), options=list(pageLength=10, scrollX=T,
                                    headerCallback = DT::JS(
    "function(thead) {",
    "  $(thead).css('font-size', '0.7em');",
    "}"
  )))%>%
  formatStyle(columns=c(1:6), fontSize='80%')
```

其他關於`st_intersection()`函式的操作煩請參考[這裡](https://chiajung-yeh.github.io/Spatial-Analysis/spatial-operations.html#clipping)。



